# 请教陈老师，交易性金融资产的问题

提问人：唐山小泥巴 时间：2014-12-08 11:18:15
陈老师，关于交易性金融资产，现在购买和出售的现金流量是计入投资活动吗？深交所的财务报告披露格式将“处置以公允价值计量且其变动计入当期损益的金融资产净增加额”放在了经营活动项目。请问 作为企业应该怎么处理？谢谢

回答人：chenyiwei
我理解交易所提供的模板不可能改变现金流量分类的原则，这是由会计准则规范的。这个项目在金融企业（尤其是有自营业务的证券公司）是作为经营活动，但其他企业不是。

提问人：zengfengxia 时间：2014-12-09 11:12:57
陈版，编报规则 15 号定稿了吗？都快要做年报了。

回答人：chenyiwei
还没有，不过应该快了。现在很多事务所都已经开始根据征求意见稿准备模板了。

回答人：chenyiwei
还没有，不过应该快了。现在很多事务所都已经开始根据征求意见稿准备模板了。

提问人：wjcpa9568 时间：2015-03-31 11:08:38
陈总， 证券公司包括期货公司，交易性金融资产、可供出售资产的公允价值变动，是分别计入公允价值变动、其他综合收益，流量表计入经营活动，这样是否合理？

回答人：chenyiwei
我理解即使对于金融机构，也要区分所持有的证券是一般的自营证券，还是准备长期持有的投资产品，这两者在现金流量表中的归属还是不一样的。

提问人：zengfengxia 时间：2015-04-11 17:00:06
诸位在编制可供出售金融资产附注的时候，针对期末按公允价值计量的可供出售金融资产，累计计入其他综合收益的公允价值变动金额这一栏是填税后金额还是含税金额，也就是说，成本，公允价值以及累积计入其他综合收益的公允价值变动是不是应当存在勾稽关系？

回答人：chenyiwei
“可供出售金融资产”项目附注中披露的其他综合收益金额应当是税前的。再通过递延所得税资产/负债、其他综合收益等项目的注释来体现对应关系。